臺灣新北地方法院民事裁定
                                      111年度聲字第238號
聲  請  人  劉世偉


相  對  人  中國信託商業銀行股份有限公司 

法定代理人  利明献
上列當事人間聲請停止執行事件，本院裁定如下：
    主  文
聲請駁回。
    理  由
一、聲請意旨略以：債權人即相對人就債務人楊薆芯名下不動產
    聲請強制執行，經本院111年度司執字第103342號強制執行
    事件（下稱系爭執行事件）受理，目前尚未終結，而系爭執
    行事件執行標的包括新北市○○區○○段0000地號土地及其上同
    段1870、1871、1872建號建物即門牌為新北市○○區○○路00號
    房屋(下稱系爭房地）。因系爭房地38%應有部分為聲請人所
    有借名登記在第三人即楊薆芯之被繼承人劉世森名下，詎楊
    薆芯於劉世森死亡後辦理繼承登記，拒絕歸還系爭房地38%
    應有部分與聲請人，聲請人已於民國111年4月7日提起返還
    借名登記物之訴，由本院以111年度重訴字第335號審理中，
    而聲請人又於111年9月16日對相對人提起第三人異議之訴，
    由本院以111年度重訴字第505號審理中(下稱系爭異議之訴)
    ，若系爭房地遭拍賣將造成聲請人難以回復之損害，拍賣價
    金恐為楊薆芯處分，聲請人將求償無門。故聲請人願供擔保
    ，請准予裁定系爭執行事件中就系爭房地所為之強制執行程
    序，於系爭異議之訴判決確定前停止執行等語。
二、按強制執行法第18條第1項規定強制執行程序開始後，除法
    律另有規定外，不停止執行。明示以不停止執行為原則。同
    條第2項所以例外規定得停止執行，係因回復原狀等訴訟，
    如果勝訴確定，債務人或第三人之物已遭執行無法回復，為
    避免債務人或第三人發生難以回復之損害，必於認有必要時
    ，始得裁定停止執行。至於有無停止執行必要，更應審究提
    起回復原狀或異議之訴等訴訟之債務人或第三人之權利是否
    可能因繼續執行而受損害以為斷。倘債務人或第三人所提訴
    訟為不合法、當事人不適格、顯無理由，或繼續執行仍無害
    債務人或第三人之權利者，均難認有停止執行之必要，非謂
    債務人聲明願供擔保而聲請停止強制執行程序時，法院須一
    律予以准許，以免債權人之權利無法迅速實現，以資平衡兼
    顧債務人及債權人雙方之利益。次按強制執行法第15條所定
    之第三人異議之訴，以排除執行標的物之強制執行為目的，
    故該條所謂第三人就執行標的物有足以排除強制執行之權利
    者，係指對於執行標的物有所有權、典權、留置權、質權存
    在情形之一者而言。若執行標的之不動產登記於執行債務人
    名下，縱令該第三人與執行債務人間有借名登記之情形，僅
    享有依借名登記關係而得請求執行債務人返還該不動產所有
    權之債權而已，執行標的之不動產所有權人既為執行債務人
    ，第三人即無足以排除強制執行之權利。
三、經查，聲請人主張系爭房地38%應有部分為伊借名登記在劉
    世森名下，劉世森死亡後由系爭執行事件之債務人楊薆芯辦
    理繼承登記取得系爭房地38%應有部分，然伊方為系爭房地3
    8%應有部分之真正所有權人，並已對楊薆芯等人提起返還借
    名登記物之訴訟，另對相對人提起系爭異議之訴等情，固經
    聲請人提出本院111年9月1日110年度司執字第103342號公告
    、系爭房地第一、二類登記謄本、聲請人與楊薆芯等人錄音
    對話光碟、第三人劉嘉謙與楊薆芯之LINE對話、劉嘉謙與律
    師之錄音對話光碟、本院111年度重訴字第335號事件起訴狀
    及言詞辯論筆錄、系爭異議之訴起訴狀為證，且經本院調閱
    系爭異議之訴事件卷宗核閱無誤。惟縱認聲請人上開主張之
    借名登記關係屬實，亦僅屬聲請人得否依借名登記法律關係
    ，請求楊薆芯等人為所有權移轉登記、返還系爭房地38%應
    有部分之債權而已，顯未具備民法第758條第1項所定不動產
    物權依法律行為而取得之登記生效要件，尚不得謂有強制執
    行法第15條所定足以排除強制執行之所有權存在，要難僅因
    聲請人已向本院提起系爭異議之訴，並陳明願供擔保等情，
    即認有停止執行之必要，是其依強制執行法第18條第2項規
    定，聲請准其供擔保後停止系爭執行事件關於系爭房地部分
    之強制執行程序，為無理由，應予駁回。
四、爰裁定如主文。                 
中　　華　　民　　國　　111 　年　　9 　　月　　21　　日
                  民事第四庭  法  官  許品逸  
如不服本裁定應於送達後10日內向本院提出抗告狀，並繳納抗告
費新臺幣1,000元。
中　　華　　民　　國　　111 　年　　9 　　月　　22　　日
                              書記官  邱雅珍